【裁判字號】    92,訴,1704
【裁判日期】    921029
【裁判案由】    毒品危害防制條例
【裁判全文】
臺灣高雄地方法院刑事判決                        九十二年度訴字第一七四號
    公  訴  人  臺灣高雄地方法院檢察署檢察官
    被      告  甲○○
右列被告因違反毒品危害防制條例案件，茲經檢察官提起公訴（九十二年度偵字第一
四八六號），及追加起訴（九十二年度毒偵字第二六六六號），本院判決如左：
    主  文
甲○○連續施用第一級毒品，累犯，處有期徒刑拾月。
扣案之殘留第一級毒品海洛因之殘渣袋貳個及殘留第一級毒品海洛因之注射針筒肆支
均沒收銷燬之。
    事  實
一、甲○○前因違反肅清煙毒條例案件，經臺灣高等法院高雄分院於民國八十四年三
    月二十七日以八十四年度上訴字第四六二號判處有期徒刑三年三月確定，於八十
    五年九月十九日縮短刑期假釋出監，並於八十七年八月三十一日假釋期滿視為執
    行完畢。另因施用毒品案件，經本院先後以八十八年度毒聲字第三八六六號、八
    十九年度毒聲字第八三０一號裁定送觀察、勒戒後，均認無繼續施用毒品之傾向
    ，分別由臺灣高雄地方法院檢察署檢察官於八十八年六月十日、九十年一月十九
    日，以八十八年度偵字第一三七二九號、九十年度毒偵緝字第三二號為不起訴處
    分確定。詎甲○○又基於概括犯意，自九十年七月間某日起至九十二年三月六日
    二十時許止，在其位於高雄縣橋頭鄉○○村○○街復興巷一六號之住處，以少許
    海洛因摻水置於針筒後注射其血管之方式，連續施用第一級毒品海洛因多次，為
    警分別於九十二年二月六日十八時三十分許及同年三月七日十四時四十分許，在
    上址查獲，並扣得殘留第一級毒品海洛因之殘渣袋二個及注射針筒四支。
二、案經高雄縣政府警察局岡山分局報告臺灣高雄地方法院檢察署檢察官偵查起訴。
    理  由
一、訊據被告甲○○對其確有於右揭時、地施用第一級毒品海洛因之行為均坦承不諱
    ，而扣案之殘渣袋二個及注射針筒四支經鑑定結果，均含第一級毒品海洛因成分
    ，分別有高雄醫學大學附設中和紀念醫院編號第九二０七—一二三號、第九二０
    七—一二四號、第九二０七—一二五號、九二０七—一二六號檢驗報告在卷可憑
    ，且其二次為警查獲時所採尿液經送驗及複驗結果，亦均呈毒品嗎啡陽性反應，
    有高雄縣政府衛生局九十二年二月十八日九二煙檢字第二七０號、九十二年三月
    十九日九二煙檢字第四三四號煙毒尿液檢驗成績書及高雄醫學大學附設中和紀念
    醫院第九二０六—三二號、第九二０七—一四四號號濫用藥物尿液檢驗報告各一
    紙附卷足稽，足見其所稱於前揭時、地多次施用海洛因之供詞，應與事實相符而
    堪採信。又被告前因施用毒品案件，經本院先後以八十八年度毒聲字第三八六六
    號、八十九年度毒聲字第八三０一號裁定送觀察、勒戒後，均認無繼續施用毒品
    之傾向，而由臺灣高雄地方法院檢察署檢察官分別以八十八年度偵字第一三七二
    九號、九十年度毒偵緝字第三二號為不起訴處分確定，有該不起訴處分書二份、
    臺灣高等法院被告全國前案紀錄表及臺灣高雄地方法院檢察署刑案資料查註紀錄
    表各一份在卷足參，被告三犯毒品危害防制條例之罪，事證明確，應予依法論科
    。
二、核被告甲○○所為，係犯毒品危害防制條例第十條第一項之施用第一級毒品罪，
    其持有第一級毒品之行為已為其施用之高度行為所吸收，不另論罪。又被告多次
    施用毒品行為均時間密接，手法相同，觸犯構成要件同一之罪名，顯係基於概括
    犯意為之，應依連續犯規定論以一罪，並加重其刑。被告前因違反肅清煙毒條例
    案件，經臺灣高等法院高雄分院以八十四年度上訴字第四六二號判處有期徒刑三
    年三月確定，於八十五年九月十九日縮短刑期假釋出監，並於八十七年八月三十
    一日假釋期滿視為執行完畢，有臺灣高等法院被告全國前案紀錄表一份在卷可稽
    ，其於受有期徒刑執行完畢後，五年內再犯本件有期徒刑以上之罪，為累犯，應
    依刑法第四十七條之規定加重其刑，其同時有二加重事由，應依法遞加之。爰審
    酌被告前因施用毒品經二次觀察、勒戒及不起訴處分後，仍不知悛悔，不思戒除
    惡習，竟再次施用毒品自戕其身，顯然缺乏戒絕毒品之決心，惟其行為尚未害及
    他人及其犯後坦承犯行，態度尚稱良好等一切情狀，酌情量處如主文所示之刑。
    扣案之殘渣袋二個及注射針筒四支，均殘有第一級毒品海洛因，無從析離，已如
    前述，應與查獲之毒品同視，爰依毒品危害防制條例第十八條第一項沒收銷毀之
    。
三、被告於九十二年三月七日十四時四十分許，在高雄縣橋頭鄉○○街復興巷一六號
    為警查獲時所採尿液，尚呈有毒品甲基安非他命陽性反應，惟此部分未據起訴，
    應由檢察官另行依法偵辦，附此敘明。
據上論斷，應依刑事訴訟法第二百九十九條第一項前段，毒品危害防制條例第十條第
一項、第二十條第三項前段、第十八條第一項前段，刑法第十一條前段、第五十六條
、第四十七條，判決如主文。
中      華      民      國      九十二    年      十    月    二十九    日
                                     臺灣高雄地方法院刑事第八庭
                                         審判長法  官  曾  逸  誠
                                               法  官  黃  悅  璇
                                               法  官  謝  雨  真
右正本證明與原本無異。
如不服本判決，應於判決送達後十日內，向本院提出上訴狀。
                                               書記官  陳  威  志
中    華    民    國      九十二      年      十      月      三十      日
附錄本案論罪科刑法條：
毒品危害防制條例第十條
施用第一級毒品者，處六月以上五年以下有期徒刑。
施用第二級毒品者，處三年以下有期徒刑。


司法院資訊處製作；財團法人民間司法改革基金會備份。
